【裁判字號】    97,上訴,939
【裁判日期】    970319
【裁判案由】    毒品危害防制條例
【裁判全文】
臺灣高等法院刑事判決                 97年度上訴字第939號
上  訴  人
即  被  告  甲○○
上列上訴人因違反毒品危害防制條例案件，不服臺灣板橋地方法
院96年度訴字第3718號，中華民國96年12月10日第一審判決（起
訴案號：臺灣板橋地方法院檢察署96年度毒偵字第6484號），提
起上訴，本院判決如下：
    主  文
上訴駁回。
    事  實
一、甲○○曾因施用毒品案件，經臺灣板橋地方法院以九十年度
    毒聲字第三三一二號裁定送觀察、勒戒後，認有繼續施用毒
    品之傾向，復以九十年度毒聲字第四四七一號裁定令入戒治
    處所施以強制戒治，嗣戒治成績評定為合格，經臺灣板橋地
    方法院以九十一年度毒聲字第一一九二號裁定停止戒治交付
    保護管束，於民國九十一年十一月十二日保護管束期滿執行
    完畢，由臺灣板橋地方法院檢察署檢察官於同年十二月六日
    以九十一年度戒毒偵字第五一七號為不起訴處分確定。又於
    九十五年間因施用毒品案件，經臺灣板橋地方法院以九十五
    年度訴字第六六九號判決判處有期徒刑七月，復經本院以九
    十五年度上訴字第一五八○號判決將原判決撤銷，改判有期
    徒刑九月確定，甫於九十六年六月十三日執行完畢（構成累
    犯）。詎不知悔改，明知海洛因經毒品危害防制條例列為第
    一級毒品，不得施用、持有，竟於九十六年八月二十三日十
    五時許，在其位於臺北縣三峽鎮○○路二八號住處內，將海
    洛因摻水放入針筒內，以針筒注射至體內之方式，施用第一
    級毒品海洛因一次，嗣於同年月二十四日九時四十分許，在
    上址為警查獲持有第一級毒品海洛因一包（驗餘毛重零點二
    三三公克），經採集其尿液送驗結果呈鴉片類陽性反應，始
    悉上情。
二、案經臺北縣政府警察局三峽分局報請臺灣板橋地方法院檢察
    署檢察官偵查起訴。
    理  由
一、上開事實業據被告甲○○於原審及本院審理坦承不諱，其為
    警查獲後採集之尿液送驗結果，亦呈海洛因代謝物鴉片類陽
    性反應，此有臺北縣政府警察局三峽分局查獲毒品危害防制
    條例案姓名對照表及臺灣檢驗科技股份有限公司九十六年九
    月七日出具之編號ＣＨ／二○○七／八一九七九號濫用藥物
    尿液檢驗報告各一紙在卷可憑；扣案之白色粉末一包，經送
    鑑定結果，毛重零點二五公克，鑑驗使用零點零一七公克（
    驗餘毛重零點二三三公克），呈海洛因陽性反應，亦有上開
    公司九十六年九月十日出具之編號ＣＨ／二○○七／八二○
    四○號濫用藥物檢驗報告一紙在卷可稽，被告自白核與事實
    相符。又被告曾因施用毒品案件，經臺灣板橋地方法院以九
    十年度毒聲字第三三一二號裁定送觀察、勒戒後，認有繼續
    施用毒品之傾向，復以九十年度毒聲字第四四七一號裁定令
    入戒治處所施以強制戒治，嗣戒治成績評定為合格，經臺灣
    板橋地方法院以九十一年度毒聲字第一一九二號裁定停止戒
    治交付保護管束，於九十一年十一月十二日保護管束期滿執
    行完畢，由臺灣板橋地方法院檢察署檢察官於同年十二月六
    日以九十一年度戒毒偵字第五一七號為不起訴處分確定等情
    ，有上開不起訴處分書、本院被告前案紀錄表各一份在卷可
    佐，是被告於強制戒治執行完畢釋放後五年內再犯本件施用
    毒品犯行，堪予認定。本件事證明確，應依法論科。
二、按海洛因經毒品危害防制條例列為第一級毒品，不得施用、
    持有，核被告甲○○所為，係犯毒品危害防制條例第十條第
    一項之施用第一級毒品罪。被告施用前、後持有毒品之低度
    行為，均應為施用之高度行為所吸收，不另論罪。被告於九
    十五年間曾因施用毒品案件，經臺灣板橋地方法院以九十五
    年度訴字第六六九號判決判處有期徒刑七月，復經本院以九
    十五年度上訴字第一五八○號判處有期徒刑九月確定，甫於
    九十六年六月十三日執行完畢，有本院被告前案紀錄表一份
    可參，其受有期徒刑執行完畢後五年內故意犯本件有期徒刑
    以上之罪，為累犯，依刑法第四十七條第一項規定加重其刑
    。
三、原審認被告罪證明確，適用毒品危害防制條例第十條第一項
    、第十八條第一項前段，刑法第十一條前段、第四十七條第
    一項之規定，及審酌被告前經觀察、勒戒及強制戒治執行完
    畢釋放後，猶萌施用毒品犯意，顯見其戒除毒癮之意志薄弱
    ，且未衷心悛悔，漠視法令之禁制，恣意濫用毒品，其行可
    訾，惟尚知坦承犯行，兼衡其施用毒品之次數僅為一次、動
    機、目的、手段等一切情狀，量處有期徒刑九月，以資懲儆
    。扣案之海洛因一包（驗餘毛重零點二三三公克），為查獲
    之第一級毒品，應依毒品危害防制條例第十八條第一項前段
    沒收銷燬之（包裝上開毒品之包裝袋，其與毒品於物理外觀
    上附合而難予析離，且如強予析離至完全無殘渣留存，將耗
    費相當之時間、人力與經費，於經濟上顯無實益，是依社會
    一般通念，堪認該包裝袋已與查獲之毒品結合成為一體而無
    從強加析離，是上開毒品既屬毒品危害防制條例十八條第一
    項前段所規定之違禁物，其外包裝袋自亦應併予沒收銷燬之
    ，附此敘明）。其認事用法及量刑，均無違誤，被告上訴意
    旨指摘原判決量刑過重云云，為無理由，其上訴應予駁回。
據上論斷，應依刑事訴訟法第368條，判決如主文。
本案經檢察官吳國南到庭執行職務。
中    華    民    國    97    年     3    月    19    日
                    刑事第一庭審判長法  官  葉騰瑞
                                    法  官  王炳梁
                                    法  官  莊明彰
以上正本證明與原本無異。
如不服本判決，應於收受送達後10日內向本院提出上訴書狀，其
未敘述上訴之理由者並得於提起上訴後10日內向本院補提理由書
（均須按他造當事人之人數附繕本）。
                                    書記官  吳金來
中    華    民    國    97    年     3    月    19    日
附錄：本案論罪科刑法條全文
毒品危害防制條例第十條
施用第一級毒品者，處六月以上五年以下有期徒刑。


司法院資訊處製作；財團法人民間司法改革基金會備份。
